【裁判字號】    98,裁,199
【裁判日期】    980122
【裁判案由】    營利事業所得稅
【裁判全文】
最  高  行  政  法  院  裁  定
                                       98年度裁字第199號
抗  告  人  恩業企業有限公司
代  表  人  甲○
相  對  人  財政部臺灣省北區國稅局
代  表  人  陳文宗
上列當事人間營利事業所得稅事件，抗告人對於中華民國97年10
月24日臺北高等行政法院97年度訴字第2355號裁定，提起抗告，
本院裁定如下︰
    主  文
原裁定廢棄，應由臺北高等行政法院更為裁判。
    理  由
一、按抗告法院認為抗告為有理由者，應廢棄或變更原裁定；非
    有必要，不得命原法院或審判長更為裁定，行政訴訟法第27
    2條準用民事訴訟法第492條定有明文。
二、本件原裁定以：抗告人因營利事業所得稅事件，不服財政部
    民國97年7月11日臺財訴字第09713511410號訴願決定，提起
    撤銷訴訟，訴願決定書係於97年7月5日送達於抗告人，此有
    送達證書附訴願卷可稽。是抗告人提起撤銷訴訟之期間，應
    自97年7月6日起算，因抗告人設於臺北市，無須扣除在途期
    間，至97年9月5日（星期五）屆滿。抗告人遲至97年9月12
    日始向原審提起撤銷訴訟，此有原審加蓋於訴狀上收文戳記
    所載日期可考，已逾法定不變期間，本件起訴顯非合法等由
    ，爰裁定駁回抗告人在原審之訴。
三、抗告意旨略謂：其提起行政訴訟期間應自97年7月15日至97
    年9月14日屆滿，此有財政部送達證書戳記所載日期可考，
    抗告人於97年9月12日提起行政訴訟屬合情合法，請求廢棄
    原裁定等語。經查本件抗告人不服財政部97年7月11日臺財
    訴字第09713511410號訴願決定，提起撤銷訴訟，上開訴願
    決定書發文日期為97年7月11日，有該訴願決定書可稽，堪
    認為真實，則該訴願決定書送達抗告人日期，應在發文日期
    97年7月11日之後，始為合理；又上開訴願決定書送交臺北
    郵局以掛號郵寄抗告人，並製有郵務送達證書，其上原寄郵
    局日戳為97年7月14日，送達郵局日戳為97年7月15日，顯係
    97年7月14日交遞，送達證書上另由送達人填記之送達時間
    欄雖載為97年7月5日，應係誤載。原審以97年7月5日為抗告
    人收受訴願決定書，據以計算其提起行政訴訟逾期，裁定駁
    回其訴，即有未合，抗告意旨執此指摘原裁定違誤，求為廢
    棄，為有理由，爰將原裁定廢棄，發回原審法院更為審理。
四、據上論結，本件抗告為有理由。依行政訴訟法第272條、民
    事訴訟法第492條，裁定如主文。
中    華    民    國    98    年    1     月    22    日
                    最高行政法院第五庭
                        審判長法官  黃  璽  君
                              法官  侯  東  昇
                              法官  鄭  忠  仁
                              法官  黃  本  仁
                              法官  吳  東  都
以  上  正  本  證  明  與  原  本  無  異
中    華    民    國    98    年    1     月    22    日
                              書記官  彭  秀  玲


司法院資訊處製作；財團法人民間司法改革基金會備份。
